it: Categoria di destinatari del giubbotto di salvataggio: Adulto; Bambino; Neonato; Universale/Taglia unica; Altro
zh-TW: 救生衣適用使用者: 成人; 兒童; 嬰兒; 通用/單一尺寸; 其他
cs: Zamýšlený uživatel záchranné vesty: Pro dospělé; Dítě; Kojenec; Univerzální / jedna velikost; Jiné
sv: Avsedd användare för flytväst: Vuxen; Barn; Spädbarn; Universal/One size; Övrigt
tr: Can yeleği hedef kullanıcı tipi: Yetişkin; Çocuk; Bebek; Evrensel/Standart beden; Diğer
ja: ライフジャケットの想定ユーザー: 大人; 子ども; 幼児; ユニバーサル/ワンサイズ; その他
pl: Kamizelka ratunkowa przeznaczona dla użytkownika: Dorośli; Dzieci; Niemowlęta; Uniwersalne / jeden rozmiar; Inne
fi: Pelastusliivin tarkoitettu käyttäjä: Aikuinen; Lapsi; Vauva; Yksi koko; Muu
lt-LT: Gelbėjimosi liemenės numatytas naudotojas: Suaugusiesiems; Vaikams; Kūdikiams; Universalus / vieno dydžio; Kita
ru: Предназначенный пользователь спасательного жилета: Для взрослых; Для детей; Для младенцев; Универсальный/единый размер; Другое
pt-BR: Colete salva-vidas usuário pretendido: Adulto; Infantil; Bebê; Universal/tamanho único; Outro
da: Tiltænkt bruger af redningsvesten: Voksen; Barn; Spædbarn; Universal/One-size; Andet
en: Life vest intended user: Adult; Child; Infant; Universal/One size; Other
zh-CN: 救生衣适用人群: 成人; 儿童; 婴儿; 通用/均码; 其他
bg-BG: Целеви потребител на спасителна жилетка: Възрастен; Дете; Бебе; Универсален/Един размер; Друг
ko: 구명조끼 사용 대상: 성인; 아동; 유아; 유니버설/원사이즈; 기타
nl: Reddingsvest beoogde gebruiker: Volwassene; Kind; Baby; Universeel/One size; Overige
ro-RO: Utilizatorul prevăzut pentru vesta de salvare: Adulți; Copii; Sugari; Universală / Mărime universală; Altele
nb: Tiltenkt bruker av redningsvest: Voksen; Barn; Spedbarn; Universell / one-size; Annet
sl-SI: Predvideni uporabnik rešilnega jopiča: Odrasli; Otroci; Dojenčki; Univerzalno/ena velikost; Drugo
th: ผู้ใช้งานเสื้อชูชีพที่เหมาะสม: ผู้ใหญ่; เด็ก; ทารก; ทั่วไป/ขนาดเดียว; อื่นๆ
hr-HR: Namijenjeni korisnik prsluka za spašavanje: Odrasli; Djeca; Dojenčad; Univerzalna / jedna veličina; Ostalo
fr: Catégorie d’utilisateur prévue pour le gilet de sauvetage: Adulte; Enfant; Bébé; Universel/taille unique; Autre
el: Προοριζόμενος χρήστης για το σωσίβιο: Ενήλικες; Παιδιά; Βρέφη; Universal/Ένα μέγεθος; Άλλο
es: Usuario previsto del chaleco salvavidas: Adulto; Niño; Bebé; Universal/talla única; Otro
sk-SK: Zamýšľaný používateľ záchrannej vesty: Dospelí; Deti; Dojčatá; Univerzálna/jedna veľkosť; Iné
vi: Người sử dụng áo phao cứu sinh: Người lớn; Trẻ em; Trẻ sơ sinh; Phổ thông/Một cỡ; Khác
de: Vorgesehene Nutzergruppe der Rettungsweste: Erwachsene; Kinder; Kleinkinder; Universal/Einheitsgröße; Sonstige
hu: Mentőmellény rendeltetésszerű felhasználója: Felnőtt; Gyermek; Csecsemő; Univerzális / egyméretes; Egyéb
pt-PT: Utilizador a quem se destina o colete salva-vidas: Adulto; Criança; Bebé; Universal/tamanho único; Outro